臺灣高等法院刑事裁定
109年度抗字第1202號
聲  請  人  臺灣高等檢察署檢察官
抗  告  人  李於韓



上列抗告人因聲請定其應執行刑案件，不服臺灣臺北地方法院中
華民國109年6月30日裁定（109年度聲字第1182號），提起抗告
，本院裁定如下：
    主  文
抗告駁回。
    理  由
一、原裁定略以：抗告人即受刑人（下稱抗告人）李於韓因違反
    商業會計法等案件，先後經判決確定如附表。其中抗告人所
    犯如附表編號1、5所示之罪屬得易科罰金之罪，於編號2至4
    所示之罪屬不得易科罰金之罪，而上開各罪經抗告人請求檢
    察官向原審聲請定應執行刑，此有刑事聲請狀影本1份在卷
    可查，是原審認檢察官之聲請，確屬正當，應予准許。又抗
    告人所犯如附表編號1至4所示之罪，前經定應執行刑有期徒
    刑9年6月，經斟酌應遵守之內、外部界限，並衡酌抗告人所
    犯各罪之種類、罪質、行為時間間隔及所生法益危害之情狀
    ，爰定其應執行刑為有期徒刑9年9月等語。
二、抗告意旨略以：原裁定雖已酌減1個月刑期，合乎法律之規
    定，但減幅只有1個月，實覺過少，應減少2個月為適當，請
    將原裁定撤銷重裁云云。
三、按裁判確定前犯數罪者，併合處罰之；又數罪併罰有二裁判
    以上，宣告多數有期徒刑者，於各刑中之最長期以上，各刑
    合併之刑期以下，定其刑期，但不得逾30年，觀諸刑法第50
    條第1項前段、第53條及第51條第5款規定甚明。再者，執行
    刑之量定，係屬法院自由裁量之職權，倘所酌定之刑，並未
    違背刑法第51條各款所定的方法或範圍（即法律的外部性界
    限），亦無明顯違背公平、比例原則或整體法律秩序的理念
    （即法律的內部性界限）者，即不得任意指為違法或不當。
四、經查：本件抗告人因犯如附表編號1至5所示之罪，經法院分
    別判處如附表編號1至5所示之刑確定在案，有各該裁判書、
    本院被告前案紀錄表及刑事聲請狀各1件附卷可稽，茲檢察
    官聲請定其應執行之刑，原審審核認其聲請為正當，爰依各
    罪所宣告之有期徒刑為基礎，於各刑中之最長期以上（有期
    徒刑1年6月），各刑合併之刑期以下（已逾刑法第51條第5
    款所定之外部界限30年，應以30年計），裁定應執行刑為有
    期徒刑9年9月，並未逾越刑法第51條第5款所定之外部性界
    限，亦未較重於附表編號1至4前所定應執行刑(有期徒刑9年
    6月)，加計附表編號5所示之刑(有期徒刑4月)刑度之總合（
    9年6月＋4月＝9年10月），原裁定已就抗告人之人格特性、犯
    罪情節、所侵害之法益及行為次數等一切情狀為整體評價，
    給予適當酌減，並未逾越法律之外部性界限及不利益變更禁
    止原則，亦無違反公平、比例及罪刑相當原則等法律內部性
    界限之情形，核屬法院裁量職權之適法行使，自無不合。抗
    告意旨以前開情詞指摘原裁定不當，係屬對原審自由裁量職
    權之適法行使，任意指摘，自無足採，本件抗告核無理由，
    應予駁回。　　
據上論斷，應依刑事訴訟法第412 條，裁定如主文。
中　　華　　民　　國　　109 　年　　7 　　月　　30　　日
                  刑事第二十三庭審判長法　官  李釱任 
                                      法　官  梁耀鑌
                                      法　官  連育群
以上正本證明與原本無異。
如不服本裁定，應於收受送達後五日內向本院提出再抗告狀。
                                      書記官  廖紫喬
中　　華　　民　　國　　109 　年　　7 　　月　　30　　日